【裁判字號】    90,易,393
【裁判日期】    900606
【裁判案由】    傷害等
【裁判全文】
臺灣屏東地方法院刑事判決                            九十年度易字第三九三號
    公  訴  人  臺灣屏東地方法院檢察署檢察官
    被      告  乙○○
右列被告因傷害等案件，經檢察官提起公訴（九十年度偵字第一四二七號），本院判
決如左︰
    主  文
乙○○傷害人之身體，處拘役參拾日，如易科罰金，以參佰元折算壹日。
    事  實
一、乙○○與甲○○為夫妻，二人具有家庭暴力防治法第三條第一款所定之家庭成員
    關係。乙○○於民國九十年二月六日凌晨二時十五分許，在屏東縣高樹鄉○○村
    ○○路六號自宅中，因小孩生病求診問題與甲○○發生爭執，竟基於傷害及恐嚇
    之犯意，以拳頭及電話筒與莊女互毆，致莊女受有上、下嘴唇淤血、血腫三Ｘ二
    公分、雙眼結膜出血、右上臂淤血六Ｘ四公分、右前臂出血二Ｘ二公分、左前臂
    淤血三Ｘ二公分、右鼻孔流鼻血等傷害，且同時出言恫嚇：我要打死你，坐牢也
    無所謂等語，使甲○○心生畏怖，致生危害於安全。
二、案經甲○○訴由屏東縣警察局里港分局報請台灣屏東地方法院檢察署檢察官偵查
    起訴。
    理  由
一、右揭事實業據被告於警訊及本院審理中供認不諱，核與告訴人指訴情形大致相符
    ，並有財團法人屏東基督教醫院出具之驗傷診斷書乙紙在卷可稽，本件事證明確
    ，被告犯行洵堪認定。
二、核被告所為，係犯刑法第二百七十七條第一項之傷害罪及同法第三百零五條之恐
    嚇危害安全罪。其所犯上開兩罪間，有方法結果之牽連關係，為牽連犯，應從一
    重之傷害罪處斷。茲審酌被告犯罪之動機、目的、手段、與告訴人係夫妻關係、
    告訴人受傷之程度、被告亦有受傷（有驗傷診斷書乙紙附卷可參）及其犯後態度
    等一切情狀，爰量處如主文所示之刑，並諭知易科罰金之折算標準，以資懲儆。
三、至告訴人指訴被告有出言欲打死告訴人娘家父母親及弟弟等語乙節，已為被告所
    堅決否認，且查無其他證據可佐，因此，尚難遽認被告於上開時、地有口出上開
    恐嚇話語，併此敘明。
據上論斷，應依刑事訴訟法第二百九十九條第一項前段，刑法第二百七十七條第一項
第三百零五條、第五十五條、第四十一條第一項前段，罰金罰鍰提高標準條例第一條
前段、第二條，判決如主文。
中      華      民      國      九十      年      六      月      六    日
                                      臺灣屏東地方法院刑事第一庭
                                          法  官  王以齊
右正本證明與原本無異。
對於本判決如有不服應於收受送達後十日內向本院提出上訴書狀上訴於台灣高等法院
高雄分院並按他造當事人之人數附具繕本。
                                          書記官   林天化
中      華      民      國      九十      年      六      月      一    日
附錄本判決論罪之法條：
刑法第二百七十七條第一項
傷害人之身體或健康者，處三年以下有期徒刑、拘役或一千元以下罰金。
刑法第三百零五條
以加害生命、身體、自由、名譽、財產之事，恐嚇他人致生危害於安全者，處二年以
下有期徒刑、拘役或三百元以下罰金。


司法院資訊處製作；財團法人民間司法改革基金會備份。
